【裁判字號】    99,抗,151
【裁判日期】    990531
【裁判案由】    假扣押
【裁判全文】
臺灣高等法院高雄分院民事裁定           99年度抗字第151號
抗  告  人    來新旺工程有限公司
兼法定代理人  乙○○
上列抗告人因與相對人甲○○間聲請假扣押事件，對於民國98年
12月31日臺灣高雄地方法院98年度裁全字第5500號所為裁定提起
抗告，本院裁定如下：
    主  文
抗告駁回。
抗告程序費用由抗告人負擔。
    理  由
一、抗告意旨略以：相對人主張其受僱於抗告人來新旺工程有限
    公司（下稱來新旺公司），相對人在工作時跌落受傷，來新
    旺公司對相對人應負損害賠償責任，惟相對人對於抗告人乙
    ○○個人之請求權依據何在，未見說明，原裁定逕予准許相
    對人得對乙○○個人之財產進行假扣押，尚嫌速斷。又相對
    人聲請假扣押意旨固謂經雙方調解不成立，但對於抗告人日
    後不能強制執行或甚難執行之虞之假扣押原因，未予釋明，
    原裁定准許相對人假扣押之聲請，尚有未當。
二、按債權人就金錢請求或得易為金錢請求之請求，欲保全強制
    執行者，得聲請假扣押。請求及假扣押之原因，應釋明之；
    前項釋明如有不足，而債權人陳明願供擔保或法院認為適當
    者，法院得定相當之擔保，命供擔保後為假扣押，民事訴訟
    法第522 條第1 項，第526 條第1 、2 項分別定有明文。
三、經查，本件相對人聲請假扣押，係以其受僱於抗告人來新旺
    公司，抗告人指示其進行工程時，竟未依勞工安全衛生法第
    5 條第1 項第5 款規定，提供符合標準之必要安全衛生設備
    ，致其在無適當護欄、防護網及配置安全帶之情形下墜落地
    面而受傷，主張抗告人就其所受損害新台幣（下同）1485萬
    9225元，依民法第184 條第2 項規定，應負連帶賠償責任，
    爰僅先請求新台幣（下同）150 萬元，業據提出工安事故報
    告表、診斷證明書及醫療費用收據等件，已足釋明假扣押之
    請求。抗告人雖主張相對人對於乙○○個人之請求權依據何
    在，未見說明云云，惟按勞工安全衛生法第2 條第2 項所稱
    雇主，係謂事業主或事業之經營負責人，是以來新旺公司及
    其法定代理人乙○○自係該法所稱之雇主。且相對人就其主
    張對乙○○之請求，已敘明其請求之原因事實，雖未引勞工
    安全衛生法第2 條第2 項之規定為法律上主張，然適用法律
    係法官之職責，尚難以此即認相對人就其對乙○○聲請假扣
    押之請求未為釋明。至於假扣押之原因，相對人主張抗告人
    於勞資爭議調解時表明僅願就勞基法相關規定賠償，不同意
    負民法損害賠償責任，並以保險公司已理賠300 萬元補償其
    損害，而拒絕依民法規定賠償損害之情事，業據提出勞工爭
    議調解紀錄一份，釋明相對人有脫產可能之假扣押原因存在
    ，並陳明願供擔保以補釋明之不足，應認相對人就假扣押原
    因已有所釋明，雖其釋明尚非完足，但其既陳明願供擔保，
    法院自得定相當之擔保，以補其釋明之不足，命其供擔保後
    為假扣押。原裁定准相對人聲請假扣押，核無違誤。抗告意
    旨，求予廢棄，非有理由。
三、據上論結，本件抗告為無理由，應依民事訴訟法第495條之1
    第1項、第449條第1項、第95條、第78條，裁定如主文。
中    華    民    國    99    年    5     月    31    日
                            民事第六庭
                                審判長法官  許明進
                                法      官  李炫德
                                法      官  徐文祥
以上正本證明與原本無異。
本件不得抗告。
中    華    民    國    99    年    6     月    1     日
                                書  記  官  梁雅華

司法院資訊處製作；財團法人民間司法改革基金會備份。
